【裁判字號】    98,易,800
【裁判日期】    990119
【裁判案由】    竊盜
【裁判全文】
臺灣苗栗地方法院刑事判決               98年度易字第800號
公  訴  人  臺灣苗栗地方法院檢察署檢察官
被      告  乙○○
上列被告因竊盜案件，經檢察官提起公訴（98年度偵字第4260號）
，本院依簡式審判程序判決如下：
    主  文
乙○○攜帶兇器毀壞門扇竊盜，累犯，處有期徒刑壹年肆月。又
無故侵入他人住宅，累犯，處有期徒刑參月。應執行有期徒刑壹
年陸月。
    犯罪事實及理由
一、犯罪事實：
（一）乙○○有下列構成累犯之前科紀錄：曾因竊盜案件，經
      台灣桃園地方法院於民國92年3 月12日以91年度易字第19
      01號判決，判處有期徒刑1 年2 月，強制工作3 年，再經
      台灣高等法院於92年7 月29日以92年度上易字第1143號判
      決，駁回上訴並確定。又曾因施用第2 級毒品案件，經
      台灣新竹地方法院於92年5 月8 日以92年度竹簡字第301
      號判決，判處有期徒刑6 月，於92年7 月4 日撤回上訴並
      確定。嗣上開案件，經依中華民國96年罪犯減刑條例
      規定，分別減為有期徒刑7 月及3 月，並定應執行刑為有
      期徒刑8 月，於95年9 月4 日因縮刑期滿執行完畢。
（二）乙○○猶不知悔改，因缺錢花用，基於為自己不法所有之
      意圖，於98年5 月21日上午11時至12時許，前往苗栗縣南
      庄鄉獅山村12鄰獅山109 號甲○○住處外，持在客觀上可
      供兇器使用之螺絲起子1 支（已遭乙○○丟棄），破壞甲
      ○○上開住處1 樓大門門鎖後，打開大門侵入屋內2 樓，
      竊取甲○○所有之金飾、外幣、現金、玉手環1 個、銀手
      環2 個、玉佩1 個及鑽戒4 枚，得手後逃逸，再將部分贓
      物拿至桃園縣大溪鎮某不詳銀樓變賣，變賣所得現金新台
      幣（下同）13萬餘元，已供其花用完畢。嗣桃園縣政府警
      察局龍潭分局偵查隊員警，於98年6 月20日下午2 時20分
      許，在桃園縣平鎮市○○路○鎮段355 巷口，逮捕竊盜通
      緝犯乙○○，乙○○同意帶警方至其桃園縣楊梅鎮○○街
      55號2 樓201 室租屋處搜索，警方在其租屋處搜出上開玉
      手環1 個、銀手環2 個、玉佩1 個及鑽戒4 枚（均已發還
      甲○○）等贓物，戴勝雄因無法交代來源，警方始發現上
      情。
（三）案經甲○○訴由桃園縣政府警察局龍潭分局報請台灣苗栗
      地方法院檢察署檢察官偵查起訴。
二、證據名稱：
（一）被告乙○○於警詢時及本院審理中之自白。
（二）被害人甲○○於警詢時及偵、審中之指訴。
（三）被害人甲○○領回部分失竊贓物所出具之贓物認領保管單
      1紙。
（四）桃園縣政府警察局搜索扣押筆錄及扣押物品目錄表各1 紙
      。
（五）臺灣高等法院被告前案紀錄表、臺灣苗栗地方法院檢察署
      刑案資料查註紀錄表。
三、量刑理由：
（一）核被告乙○○所為，係犯刑法第306 條第1 項之無故侵入
      住居罪、第321 條第1 項第2 款、第3 款之攜帶兇器毀壞
      門扇竊盜罪。按刑法第321 條第1 項第2 款、第3 款之攜
      帶兇器毀壞門扇竊盜罪，其毀壞門扇之行為，乃係竊盜之
      加重要件行為，自無成立毀損罪之餘地（最高法院83年度
      台上字第3856號判決要旨參照）。起訴書認被告乙○○另
      犯刑法第354 條之毀損罪，且漏引刑法第321 條第1 項第
      2 款毀壞門扇竊盜之加重條件，均有未洽，併此指明。
（二）查被告乙○○曾因竊盜案件，經台灣桃園地方法院於92
      年3 月12日以91年度易字第1901號判決，判處有期徒刑1
      年2 月，強制工作3 年，再經台灣高等法院於92年7 月29
      日以92年度上易字第1143號判決，駁回上訴並確定；又
      曾因施用第2 級毒品案件，經台灣新竹地方法院於92 年5
      月8 日以92年度竹簡字第301 號判決，判處有期徒刑6 月
      ，於92年7 月4 日撤回上訴並確定。嗣上開案件，經
      依中華民國96年罪犯減刑條例規定，分別減為有期徒刑7
      月及3 月，並定應執行刑為有期徒刑8 月，於95年9 月4
      日因縮刑期滿執行完畢，有上開前科表在卷足憑，5 年內
      因故意再犯本件有期徒刑以上刑之罪，為累犯，均應依刑
      法第47條第1 項之規定，加重其刑。
（三）被告乙○○所犯上開2 罪，犯意各別，行為互殊，應分論
      併罰。
（四）爰審酌被告乙○○有多次竊盜之前科紀錄，足見其人素行
      不佳，以其年富力壯，不思洗心革面找份正當工作，靠自
      己勞力賺取所需，反好逸惡勞，光天化日之下，公然破壞
      他人門鎖，潛入屋內大肆搜括值錢財物，再將部分贓物變
      賣，供其揮霍一空，不僅危害當地社會治安，且使被害人
      損失慘重，除由警方追回部分失竊贓物交還被害人外，被
      害人其餘失竊財物，迄今尚未獲得被告任何賠償，雖被告
      犯後能坦白承認，節省有限之司法資源，然以目前宵小鼠
      輩到處橫行之不安社會，人民居家財產安全時時遭受威脅
      ，提心吊膽是否會成為竊賊下手目標，在無法安居樂業情
      況下，為保障廣大群眾居家財產安全，打擊竊賊囂張氣焰
      ，遏阻竊案一再發生，量刑自不宜過低，本院再參考檢察
      官之具體求刑等一切情狀，分別量處如主文所示之刑，並
      定其應執行之刑，以資懲儆。
（五）至被告乙○○行竊用之螺絲起子1 支，因未經扣案，為免
      將來執行之困難，本院自不另為沒收之諭知，附此敘明。
四、應適用之法條：
（一）刑事訴訟法第273 條之1 第1 項、第299 條第1 項前段、
      第310 條之2、第454條第1項。
（二）刑法第306 條第1 項、第321 條第1 項第2 款、第3 款、
      第47條第1 項、第51條第5 款。
（三）刑法施行法第1條之1。
五、本判決係依刑事訴訟法第310 條之2 、第454 條第1 項製作
    ，依法僅記載當事人欄、主文、犯罪事實、證據名稱以及應
    適用之法條，其中犯罪事實部分，依同法第308 條之修正立
    法理由，亦僅記載犯罪構成要件事實，關於刑罰加重事由（
    含累犯在內）免予記載（法院辦理刑事訴訟案件應行注意事
    項第144 點參照），但仍於主文予以表明，並於應適用之法
    條欄予以引用。如不服本判決，應於判決送達之日起10日內
    ，向本院提起上訴。
本案經檢察官林俊杰到庭執行職務。
中    華    民    國    99    年    1     月    19    日
                  刑事第三庭    法  官  柳章峰
以上正本證明與原本無異。
如不服本判決應於收受判決後10日內向本院提出上訴書狀，並應
應敘述具體理由。其未敘述上訴理由者，應於上訴期間屆滿後20
日內向本院補提理由書( 均須按他造當事人之人數附繕本) 「切
勿逕送上級法院」。告訴人或被害人如對本判決不服者，應具備
理由請求檢察官上訴，其上訴期間之計算係以檢察官收受判決正
本之日期為準。
                                書記官  陳采瑜
中    華    民    國    99    年    1     月    19    日
附記論罪之法條全文：
刑法第306條（侵入住居罪）
無故侵入他人住宅、建築物或附連圍繞之土地或船艦者，處1 年
以下有期徒刑、拘役或3 百元以下罰金。
無故隱匿其內，或受退去之要求而仍留滯者，亦同。
刑法第321條（加重竊盜罪）
犯竊盜罪而有左列情形之一者，處6 月以上、5 年以下有期徒刑
：
一、於夜間侵入住宅或有人居住之建築物、船艦或隱匿其內而犯
    之者。
二、毀越門扇、牆垣或其他安全設備而犯之者。
三、攜帶兇器而犯之者。
四、結夥3 人以上而犯之者。
五、乘火災、水災或其他災害之際而犯之者。
六、在車站或埠頭而犯之者。
前項之未遂犯罰之。

司法院資訊處製作；財團法人民間司法改革基金會備份。
